Yostin Andrés Vargas Osorio.

https://zelti.github.io

Yostinv@gmail.com | Móvil: +56 9 46987836 | Santiago Centro.

Perfil Profesional

Ingeniero de sistemas con más de 5 años de experiencia en desarrollo de aplicaciones web, escritorio y administración de bases de datos. poseo buenas habilidades analíticas, y actitud autodidacta. he trabajado en proyectos desde cero, de larga duración y también en otros ya iniciados. así mismo e trabajado en equipo de desarrollo tanto presenciar como en remoto.

Experiencia Laboral

OWL Chile – Santiago, Chile Octubre 2016 – Actual

Ingeniero de Desarrollo

[PHP- Laravel - Symfony, python, JQuery, HTML, CSS, PostgreSql, Mysql, Redis, Google Maps Api, Google Charts, Api rest]

- Corregir errores a plataformas en produccion, tanto a nivel de codigo como de base de datos.
- Desarrollar nuevos modulos y funcionalidades a distintas plataformas de la empresa.
- Desarollar en conjunto a un equipo de trabajo un sistema de ruteo y asignacion de cargas.

Coorporación SI@F Millenium, C.A. – Caracas, Venezuela Octubre 2015 – Julio 2016

Referencia: Hector Morillo +58 414-3324607

Desarrollador Web - Proyecto Tupadrino.net

[PHP- Yii Framework, JQuery, HTML, CSS, PostgreSql]

- Diseñar la aquitectura del sistema
- Realizar tareas de Análisis y programación sobre los diferentes módulos.
- Realizar pruebas de las funcionalidades a entregar
- Elaborar la documentación relacionada con las especificaciones, diseños, desarrollos y pruebas.
- Asistir a reuniones de seguimiento del proyecto, estableciendo metas semanales, destacando los puntos pendientes para su resolución evitando problemas y retrasos en la ejecución.

Express Import, C.A.– Maracaibo, Venezuela Julio 2013 – Julio 2014

Referencia: Gustavo Hernandez +58 261-3277985

Desarrollador Web - Proyecto Chinainamerica.com

[PHP- Yii framework, jQuery, HTML, CSS, NodeJs, PostgreSql]

- Levantar los requisitos de la plataforma
- Diseñar la arquitectura de la plataforma.
- Establecer un modelo de negocio.
- Realizar tareas de Análisis y programación sobre los diferentes módulos.
- Realizar pruebas de las funcionalidades a entregar
- Elaborar informes semanales de tareas y estatus del proyecto.

Desarrollador Web - Proyecto Chinatradingtips.com

[Wordpress]

- Corregir fallas del sitio.
- Rediseñar secciones.
- Agregar nuevas funcionalidades.
- Mantener al dia las actualizaciones de plugins y plataforma.

Tecnotools, C.A – Maracaibo, Venezuela. Julio 2009 – Junio 2013

Co-Fundador

- Venta de computadoras y equipos relacionados.
- Instalacion de redes LAN y Camaras de Seguridad.
- Configuración de hardware y software, soporte técnico (instalación, reparación y mantenimiento a computadoras).
- Desarrollo Sitios Web.

Formación Académica.

> Ingeniero de Sistemas

Titulado 2011 - Universidad Dr. jose Gregorio Hernandez - Maracaibo, Venezuela

Cursos - Certificaciones.

- Ingles Avanzado, CEVAZ, 2009
- Elaboración de Rotulos, INCES, 2008

Idiomas

Español: Nativo

Inglés: Intermedio – Avanzado

Habilidades

- PHP, Vb.net, Java, Javascript.
- Jquery, NodeJs, Yii Framework, Laravel, Symfony
- Wordpress.
- Bootstrap, Zurb Foundation.
- MySql,PostgreSql, SqlServer.
- Linux(Fedora, ubuntu, Centos), Windows.
- Apache Server, Aws Ec2, Cpanel.
- Photoshop,Illustrator.
- Rest Api .
- Google Maps Api.
- Google Charts.